臺灣臺中地方法院刑事判決　　　　　　　　　　　　　九十三年度易緝字第一八號
　　公　訴　人　臺灣臺中地方法院檢察署檢察官
　　被　　　告　甲○○
右列被告因加重竊盜案件，經檢察官提起公訴（九十二年度偵字第一三０三０號），
及移
由受命法官獨任行簡式審理程序，判決如左：
    主  文
甲○○共同連續攜帶兇器毀壞安全設備竊盜，累犯，處有期徒刑拾月，扣案之油壓剪
貳支、起子貳支、活動扳手壹支、鐵皮剪壹支、丁字扳手壹支、鉗子壹支、手電筒壹
支、鑰匙壹支均沒收。
    事  實
一、甲○○有違反麻醉藥品管理條例多次、肅清煙毒條例、贓物、詐欺、毒品危害防
    制條例等前科，其中於民國（下同）八十六年間因違反肅清煙毒條例、麻醉藥品
    管理條例案件，經本院分別判處有期徒刑三年六月、十月，應執行有期徒刑四年
    二月確定；再於八十六年間因詐欺案件，經臺灣高雄地方法院判處有期徒刑三月
    確定，經與前案接續執行，於九十二年五月十九日保護管束期滿執行完畢，猶不
    知悔改，復基於意圖為自己不法所有之概括犯意：
（一）先於九十二年五月二十幾日某時，在臺中縣太平市○○○○地路旁，徒手竊取
      不詳姓名之人所有之破壞剪二支，得手後供為己用。
（二）又承前概括犯意，並與李漢堯（業經本院判處有期徒刑八月）基於犯意聯絡，
      於九十二年六月二十七日凌晨，由李漢堯駕駛牌照號碼３Ｖ─６２８３號自用
      小客車，搭載甲○○至新竹縣新竹市科學園區○區○路四號志品科技工程公司
      工地，二人並攜帶甲○○另行竊得客觀上足以對人之生命、身體、安全構成威
      脅，具有危險性之破壞剪二支，及李漢堯所有客觀上足以對人之生命、身體、
      安全構成威脅，具有危險性之油壓剪二支、起子二支、活動扳手、鐵皮剪、丁
      字扳手、鉗子、手電筒各一支，先持上開破壞剪，剪開該工地貨櫃屋之鎖頭後
      （致損壞不堪用，毀損部分未據告訴），繼持起子撬開該工地組合屋之門鎖後
      ，而由甲○○侵入上開工地之貨櫃屋及組合屋內行竊，李漢堯則在外接應，共
      竊取乙○○所有之電動錘四支（價值約新臺幣八萬六千元）、電動鑽五支（價
      值約六萬元）、攜帶式起重機二臺（價值約三萬元）、切割器三臺（價值約一
      萬八千元）、砂輪機三臺（價值約九千元）、端子壓接器一支（價值約四千元
      ）、油壓打孔機一臺（價值約三萬五千元）、油壓打孔機模具三組（價值約一
      萬八千元）、電腦主機五臺（價值約二十五萬元）、起重機控制線五條（價值
      約二千元），得手後二人據為己有。嗣李漢堯搭載甲○○駕駛上開小客車，將
      竊得物品載離現場，經沿國道一號公路南下臺中，誤駛至臺中縣龍井鄉○○○
      路一００巷，因形跡可疑，為巡邏員警盤查，甲○○即心虛逃跑，而為警查獲
      該車上載有上開贓物，並扣得上開甲○○竊得之破壞剪二支及李漢堯所有供行
      竊所用之油壓剪二支、起子二支、活動扳手、鐵皮剪、丁字扳手、鉗子、手電
      筒各一支。
（三）甲○○又承前概括犯意，於九十二年十一月十六日十時五十分許，在臺中市○○路愛買百貨側門外路旁，持其所有之自備鑰匙發動之方式，徒手竊取丙○○
      所有之車牌號碼ＪＣＹ─一七二號機車，得手後據為己有。嗣於同日十三時四
      十五分許，在臺中市○○○路與南和路口健康公園側門，為警查獲騎乘該機車
      之甲○○，並扣得其所有供行竊上開機車之鑰匙一支。
（四）甲○○再承前概括犯意，並與楊富全（另案審結）基於意圖為自己不法所有之
      犯意聯絡，於九十二年十二月十八日十五時許，在臺中縣大里市○○路七一０
      號大買家後面，見四下無人，二人即徒手竊取為不詳姓名之人所有，放置於該
      處之空氣壓縮機一臺及電動鑿子一臺（內附鑿子十一支），搬至甲○○所有之
      車牌號碼ＤＡＫ─二五五號機車腳踏板上，得手後據為己有，騎乘該機車離去
      。嗣於同日十七時三十分許，在臺中市○○○路與東英二街口，二人騎乘上開
      機車為警查獲，並在機車腳踏板處扣得上開空氣壓縮機及電動鑿子。
二、案經臺中縣警察局烏日分局報請臺灣臺中地方法院檢察署檢察官偵查起訴及移送
    併辦，經本院合議庭裁定由受命法官獨任行簡式審判程序。
    理  由
一、訊據被告甲○○對於右揭犯行於警訊、偵訊及本院均坦承不諱，核與共同被告李
    漢堯於警訊及本院所述、楊富全於警訊及偵訊所述之行竊情節大致相符，並據被
    害人即事實欄（二）失竊工地之工地主任乙○○、事實欄（三）之丙○○於警訊
    指述之失竊情節在卷，且有李漢堯所有，足供兇器使用之行竊所用之油壓剪二支
    、起子二支、活動扳手、鐵皮剪、丁字扳手、鉗子、手電筒各一支，及被告所有
    供行竊機車所用之鑰匙一支扣案可稽，另有被告竊得為不詳姓名之人所有之破壞
    剪二支、空氣壓縮機、電動鑿子各一臺扣案可證，復有被害人乙○○、丙○○出
    具之贓物認領保管收據、現場相片、臺中市警察局車輛失竊證明單及車輛尋獲通
    報單在卷可佐，足證被告自白與事實相符，事證明確，被告右揭犯行堪予認定。
二、核被告甲○○如事實欄（一）、（三）、（四）之所為，係犯刑法第三百二十條
    第一項之普通竊盜罪；又被告如事實欄（二）之所為，係犯刑法第三百二十一條
    第一項第二、三款之攜帶兇器毀壞安全設備竊盜罪。公訴人誤認被告僅犯刑法第
    三百二十一條第一項第三款之攜帶兇器竊盜罪云云，顯係有誤，附此敘明。被告
    甲○○與同案被告李漢堯間就行竊事實欄（二）之乙○○物品之犯行，被告與同
    案被告楊富全間就行竊事實欄（四）之物品之犯行，有犯意聯絡及行為分擔，均
    為共同正犯。被告甲○○先後多次竊盜行為，時間緊接，所犯罪名相同，顯係出
    於概括之犯意為之，為連續犯，爰依刑法第五十六條之規定以一罪論，並加重其
    刑；又查，被告甲○○有違反麻醉藥品管理條例多次、肅清煙毒條例、贓物、詐
欺、毒品危害防制條例等前科，其中於八十六年間因違反肅清煙毒條例、麻醉藥
    品管理條例案件，經本院分別判處有期徒刑三年六月、十月，應執行有期徒刑四
    年二月確定；再於八十六年間因詐欺案件，經臺灣高雄地方法院判處有期徒刑三
    月確定，經與前案接續執行，於九十二年五月十九日保護管束期滿執行完畢，有
    臺灣臺中地方法院檢察署刑案資料查註紀錄表在卷可佐，其於五年以內再犯本件
    有期徒刑以上之罪，為累犯，應依刑法第四十七條規定遞加重其刑。爰審酌被告
    正值壯年，已有前科，未思以勞力獲取正當報酬，反一再行竊，前案甫假釋期滿
    執行完畢未滿二月，復再以竊盜之手法多次獲取不法財物，行為誠屬不該，及其
    犯後坦承犯行等一切情狀，量處如主文所示之刑。
三、扣案之油壓剪二支（扣押物品清單內載油壓剪四支，係將甲○○行竊而得之破壞
    剪二支亦列為油壓剪，實則其中較大型之油壓剪二支，即係甲○○所竊得之破壞
    剪二支，業據共同被告李漢堯於本院陳明在卷，核與被告甲○○於偵訊所述相符
    ，是此部分所指之油壓剪二支，係四支中較小型之二支）、起子二支、活動扳手
    、鐵皮剪、丁字扳手、鉗子、手電筒各一支，係共同被告李漢堯所有，供被告甲○○與李漢堯為事實欄（二）之竊盜犯行所用之物，及扣案之鑰匙一支（附於九
    十二年偵字第二二三五五號卷第四三頁證物袋），係被告甲○○所有為事實欄（
    三）之竊盜犯行所用之物，均據被告甲○○自承在卷，爰依法宣告沒收。再扣案
    之破壞剪二支（扣押物品清單亦載為油壓剪，實則為其中較大型之油壓剪二支即
    係破壞剪），係被告甲○○於臺中縣太平市某工地，所竊取不詳姓名之被害人之
    物，為不詳姓名之被害人所有，並非被告李漢堯、甲○○所有之物，自不予宣告
    沒收；另扣案如事實欄（四）之查獲時地，併查獲之起子四支、鈄口剪、老虎鉗
    、Ｔ型起子、破壞剪各一支，雖係被告所有之物，惟並非被告用以行竊事實欄（
    四）之空氣壓縮機及電動鑿子所用之物，業據被告於本院陳明在卷（本院易緝卷
    第六一頁），復無其他積極證據足資證明係供被告行竊所用之物，自不予宣告沒
    收，均附此敘明。
四、移送併辦部分（九十二年度偵字第二二三五五、二四七一八號）即被告如事實欄
    （三）（四）之竊盜犯行，此部分雖未據起訴，惟與起訴並有罪之事實欄（一）
    （二）部分有連續犯之裁判上一罪關係，依刑事訴訟法第二百六十七條之規定，
應為起訴效力所及，本院自得併予審理，附此敘明。
據上論斷，應依刑事訴訟法第二百九十九條第一項前段、第二百七十三條之一第一項
，刑法第二十八條、第五十六條、第三百二十一條第一項第二、三款、第四十七條、
第三十八條第一項第二款，判決如主文。
中　　　華　　　民　　　國　　九十三　　年　　　二　　　月　　 十七 　　日
                                        臺灣臺中地方法院刑事第十庭
                                            法　官    黃  家  慧
右正本證明與原本無異。
如不服本判決，應於送達後十日內向本院提出上訴狀(須附繕本)，上訴於臺灣高等
法院臺中分院。
                                        書記官
所犯法條：
中華民國刑法第三百二十一條
犯竊盜罪而有左列情形之一者，處六月以上、五年以下有期徒刑：
一　於夜間侵入住宅或有人居住之建築物、船艦或隱匿其內而犯之者。
二　毀越門扇、牆垣或其他安全設備而犯之者。
三　攜帶兇器而犯之者。
四　結夥三人以上而犯之者。
五　乘火災、水災或其他災害之際而犯之者。
六　在車站或埠頭而犯之者。
前項之未遂犯罰之。
